【裁判字號】    98,交聲,1921
【裁判日期】    980813
【裁判案由】    聲明異議
【裁判全文】
臺灣高雄地方法院交通事件裁定        98年度交聲字第1921號
原處分機關  交通部公路總局高雄區監理所
異  議  人  甲○○
上列異議人因違反道路交通管理處罰條例案件，對於交通部公路
總局高雄區監理所中華民國98年6 月9 日所為裁決（原處分案號
：高監自裁字第裁80-ZEA085272號）聲明異議，本院裁定如下：
    主  文
異議駁回。
    理  由
一、原處分意旨略以：受處分人甲○○於民國97年8 月30日上午
    8 時28分許，駕駛車號2119-FR 號自用一般小客車，行經國
    道一號北上363 公里處，因行駛高速公路未依規定變換車道
    ，經內政部警政署國道公路警察局第五警察隊逕行舉發，爰
    依道路交通管理處罰條例第33條第1 項第4 款之規定，裁處
    罰鍰新台幣（下同）6 千元，並依同條例第63條第1 項之規
    定，記違規點數1 點等情。聲明異議意旨則以：因內政部警
    政署國道公路警察局第五警察隊98年6 月18日公警交字第09
    80503611號書函所載受文者姓名有誤，致異議人不能向郵局
    領取，請准予科以最低金額罰款等語。
二、按汽車行駛於高速公路未依規定變換車道者，處汽車駕駛人
    新台幣3 千元以上6 千元以下罰鍰，並記違規點數1 點，道
    路交通管理處罰條例第33條第1 項第4 款、第63條第1 項第
    1 款分別定有明文。又依違反道路交通管理事件統一裁罰基
    準及處理細則第5 條之規定，處理違反道路交通管理事件，
    有關文書送達之程序，依行政程序法之規定。而「送達，不
    能依前二條規定為之者，得將文書寄存送達地之地方自治或
    警察機關，並作送達通知書兩份，一份黏貼於應受送達人住
    居所、事務所、營業所或其就業處所門首，另一份交由鄰居
    轉交或置於該送達處所信箱或其他適當位置，以為送達。前
    項情形，由郵政機關為送達者，得將文書寄存於送達地之郵
    政機關」，行政程序法第74條第1 項、第2 項已規定明確。
三、查異議人即受處分人甲○○（下稱異議人）對其於前揭時、
    地，駕駛上開車輛行駛高速公路未依規定變換車道之違規事
    實，並不爭執，並有國道公路警察局公警局交字第ZEA08527
    2 號舉發違反道路交通管理事件通知單（下稱舉發違規通知
    單，即俗稱之「罰單」）影本1 紙及採證照片影本1 幀在卷
    足憑（見交聲卷第12、13頁），異議人確有前述違規事實，
    已堪認定。又上開舉發違規通知單業經國道公路警察局以掛
    號郵寄（台中工業區郵局第587090號），於98年3 月18日上
    午11時0 分，送至異議人位於高雄縣鳳山市○○○路141 巷
    2 號之住所，惟因未會晤異議人本人，復無受領文書之同居
    人等收受送達，乃依法於翌（19）日寄存送達於鳳山第十六
    支郵局完成送達等情，亦有國道公路警察局送達證書影本1
    份在卷為憑（同上卷第11頁）。本件舉發違規通知單既已依
    行政程序法第74條之規定，以寄存送達之方式合法送達，於
    法律上已生送達之效力，至於異議人事後是否實際領收，均
    不影響上開舉發通知單已合法送達之效力。異議人未於上開
    應到案時間自動到案，原處分機關即得依違反道路交通管理
    事件統一裁罰基準表之規定而為裁決。
四、至異議人所指內政部警政署國道公路警察局第五警察隊（下
    稱國道公路警察局第五警察隊）98年6 月18日公警交字第09
    80503611號書函，其受文者欄位雖將異議人姓名誤載為「林
    淑惠」，有該書函影本1 份在卷可參（同上卷第10頁）。惟
    上開書函係於舉發違規通知單已合法送達，而異議人未於應
    到案時間自動到案，原處分機關已對異議人為上開裁決之後
    ，因異議人提出未收到舉發違規通知單之陳述，國道公路警
    察局第五警察隊始以上開書函，說明舉發通知書之送達情形
    ，此觀該書函內容自明，並有異議人於96年6 月10日所填具
    之「交通違規陳述單及查詢單」1 份可參（同上卷第15頁）
    。是以上開書函之性質，既屬國道公路警察局第五警察隊於
    原處分機關依法裁決以後，對於異議人陳述所為之答覆，與
    異議人因未依先前合法送達之舉發通知單所載應到案日期自
    動到案，致受裁罰，兩者並無關連，異議人主張因未收受上
    開書函之送達，應依最低罰鍰金額裁罰，自屬無據。
五、原處分機關以異議人上開違規事實明確，且舉發違規通知單
    已合法送達，異議人則未於應到案日期自動到案，對於異議
    人為前揭裁罰，核無違誤，裁量亦屬適當，應予維持。異議
    人以國道公路警察局第五警察隊事後對其陳述所為答覆之書
    函，受文者姓名記載錯誤，致未收受送達為由，聲明異議，
    為無理由，應予駁回。爰依道路交通管理處罰條例第87條第
    2 項、道路交通案件處理辦法第19條，裁定如主文。
中    華    民    國    98    年    8     月    13    日
                  交通法庭      法  官  林柏壽
以上正本係照原本作成。
如不服本裁定應於送達後5 日內向本院提出抗告狀。
中    華    民    國    98    年    8     月    13    日
                                書記官  洪嘉慧


司法院資訊處製作；財團法人民間司法改革基金會備份。
